【裁判字號】    98,審消債清,12
【裁判日期】    980330
【裁判案由】    聲請清算程序
【裁判全文】
臺灣高雄地方法院民事裁定          98年度審消債清字第12號
聲  請  人  甲○○
上列當事人因消費者債務清理事件聲請清算，本院裁定如下：
    主  文
聲請駁回。
聲請費用由聲請人負擔。
    理  由
一、按債務人對於金融機構因消費借貸、自用住宅借款、信用卡
    或現金卡契約而負債務，在聲請更生或清算前，應提出債權
    人清冊，以書面向最大債權金融機構請求協商債務清償方案
    並表明共同協商之意旨，消費者債務清理條例（下稱本條例
    ）第151 條第1 項定有明文。又聲請更生或清算不合程式或
    不備其他要件者，法院應以裁定駁回之，但其情形可以補正
    者，法院應定期間先命補正，復為本條例第8 條所明定。
二、查本件聲請人向本院聲請清算，雖主張：其有不能清償債務
    情事，前已提出債權人清冊，以書面向最大債權金融機構請
    求共同協商債務清償方案，協商成立，惟因不可歸責於聲請
    人之事由致履行原協商內容顯有重大困難，復未經法院裁定
    開始清算程序或宣告破產，爰聲請清算等語。
三、經查：聲請人雖曾依照中華民國銀行公會會員辦理消費金融
    案件無擔保債務協商機制與金融機構成立協商，然債權人清
    冊所列債權人慶豐商業銀行股份有限公司未參與該次協商，
    是本件聲請人聲請清算，顯未遵循本條例第151 條第1 項規
    定對於金融機構因消費借貸、自用住宅借款、信用卡或現金
    卡契約所負債務與全體債權金融機構先行債務協商之機制，
    經本院於民國98年2 月10日裁定命聲請人於裁定送達後14日
    內補正申請協商及協商結果文件，聲請人於98年2 月13日收
    受上開裁定，迄今未補正；又本院於98年3 月12日函詢最大
    債權銀行星展銀行聲請人是否已申請協商及協商結果，並說
    明如聲請人未再次進行協商將駁回清算之聲請等語，且通知
    之副本亦有寄送聲請人，聲請人於98年3 月16日收受本通知
    ，雖於98年3 月19日陳報清償部分債務之證明，惟仍未提出
    前置協商之結果證明文件，最大債權銀行星展銀行於98 年3
    月18日函覆本院時，則陳稱自98年1 月聲請人毀諾後，並未
    接獲聲請人前置協商之申請，此亦有星展銀行民事陳報狀一
    紙附卷可查，綜上，本件聲請人未踐行消費者債務清理條例
    第151 條第1 項規定前置協商之義務，其聲請清算不合程式
    ，且經本院以裁定命補正而未補正，依上開說明，自應駁回
    其清算之聲請，爰裁定如主文。
中    華    民    國    98    年    3     月    30    日
              民事第四庭    法      官  林玉心
上為正本係照原本作成。
如不服本裁定，應於本裁定送達後十日內，向本院提出抗告狀，
並繳納抗告費新台幣1,000元。
中    華    民    國    98    年    3     月    30    日
                            書  記  官  吳慕瑩


司法院資訊處製作；財團法人民間司法改革基金會備份。
